臺灣高等法院刑事裁定
110年度聲字第1461號
聲  請  人  臺灣高等檢察署檢察官
受  刑  人  張家愷



上列聲請人因受刑人違反毒品危害防制條例等案件，先後經判決
確定，有二裁判以上，聲請定其應執行之刑（聲請案號：臺灣高
等檢察署110年度執聲字第635號），本院裁定如下：
    主  文
張家愷犯如附表所示各罪所處之刑，應執行有期徒刑肆年肆月。
    理  由
一、聲請意旨略以：受刑人張家愷因違反毒品危害防制條例等數
    罪，先後經判決確定如附表，應依刑法第50條第2項、第51
    條第5款規定，定其應執行之刑，爰依刑事訴訟法第477條第
    1項之規定聲請定應執行之刑等語。
二、經查，受刑人因犯如附表編號1至4所示之罪，先後經判處如
    附表編號1至4所示之刑，均經分別確定在案，且各罪均為裁
    判確定前所犯，有各該刑事判決書附卷可憑。又受刑人所犯
    各罪合於刑法第50條第1項第1款情形，茲據檢察官依受刑人
    就附表所示各罪請求聲請定其應執行之刑（見卷附臺灣臺北
    地方檢察署依102年1月23日修正之刑法第50條調查受刑人是
    否聲請定應執行刑調查表），本院審核認其聲請正當，應依
    法定應執行之刑。
三、按數罪併罰，分別宣告多數有期徒刑者，於各刑中之最長期
    以上，各刑合併之刑期以下，定其刑期，但不得逾三十年，
    刑法第51條第5款定有明文。乃因刑罰之科處，應以行為人
    之責任為基礎，考量人之生命有限，刑罰對被告造成之痛苦
    程度，係以刑度增加而生加乘效果，而非等比方式增加，如
    以實質累加方式執行，刑責恐將偏重過苛，不符現代刑事政
    策及刑罰之社會功能，故透過定應執行刑，採限制加重原則
    ，授權法官綜合斟酌被告犯罪行為之不法與罪責程度、各罪
    彼此間之關聯性（例如數罪犯罪時間、空間、各行為所侵害
    法益之專屬性或同一性、數罪對法益侵害之加重效應等）、
    數罪所反應被告人格特性與傾向、對被告施以矯正之必要性
    等，妥適裁量最終具體應實現之刑罰，以符罪責相當之要求
    。因此，法院於酌定執行刑時，應體察法律恤刑之目的，為
    妥適之裁量，俾符合實質平等原則（最高法院105年度台抗
    字第626號裁定意旨參照）。
四、查受刑人所犯如附表所示各罪，分係施用第二級毒品罪、販
    賣第二級毒品（未遂）罪，渠等罪質、侵害法益、犯罪情節
    等尚非均同，犯罪時間亦有間距；並審酌受刑人其犯施用、
    販賣第二級毒品所反映人格特質之差異，所犯上開數罪之犯
    罪類型之不同，於併合處罰時，其責任非難重複之程度有間
    、實現刑罰經濟的功能，暨數罪對法益侵害並無特別加重之
    必要等總體情狀綜合判斷，依上開最高法院105年度台抗字
    第626號裁定意旨，以及如編號1至2所示之罪，曾經臺灣臺
    北地方法院109年度聲字第1770號裁定定應執行有期徒刑4月
    ；編號3至4所示之罪，曾經本院109年度上訴字第2304號判
    決定應執行有期徒刑4年2月等一切情狀，在附表所示各罪宣
    告刑總和之上限等內、外部性界限，依刑法第51條第5款規
    定，定其應執行之刑如主文。至受刑人所犯如附表編號1至2
    所示之罪，其所受有期徒刑4月部分，形式上雖已執行完畢
    ，然附表編號1至4所示之罪，均係在附表編號1所示之罪判
    決確定前所犯，合於數罪併罰要件，依上揭說明，仍應就附
    表所示各罪所處之刑，合併定應執行刑，該有期徒刑4月部
    分，則屬於就所定應執行刑執行時應為如何折抵之問題，附
    此敘明。
據上論斷，應依刑事訴訟法第477條第1項，刑法第50條、第53條
、第51條第5款，裁定如主文。　　
中　　華　　民　　國　　110 　年　　4 　　月　　15　　日
                  刑事第十九庭  審判長法　官  曾淑華
                                      法　官  許文章
                                      法　官  陳文貴
以上正本證明與原本無異。
如不服本裁定，應於收受送達後五日內向本院提出抗告狀。
                                      書記官  俞妙樺　
中　　華　　民　　國　　110 　年　　4 　　月　　15　　日
附表
編            號  1 2 3 罪            名     施用第二級毒品罪    施用第二級毒品罪    販賣第二級毒品罪 宣     告     刑  有期徒刑2月 有期徒刑3月 有期徒刑3年6月 犯   罪   日  期  108年1月15日 108年7月21日 107年12月21日 偵   查   機  關年   度   案  號  臺北地檢108年度撤緩毒偵字第194號 臺北地檢108年度毒偵字第2800號 臺北地檢108年度偵字第3460號等 最  後   事實審 法    院 臺北地院 臺北地院 臺灣高院  案    號 108年度簡字第3125號 109年度簡字第1538號 109年度上訴字第2304號  判決日期 108年12月10日 109年6月23日 109年9月29日 確  定   判  決 法    院 臺北地院 臺北地院 臺灣高院  案    號 108年度簡字第3125號 109年度簡字第1538號 109年度上訴字第2304號  判    決確定日期 109年1月8日 109年7月28日 109年11月10日 是否為得易科罰金之案件           是          是           否 備            註  臺北地檢109年度執字第821號 臺北地檢109年度執字第4752號 臺北地檢109年度執字第6865號   編號1至2所示之罪，曾經臺北地院109年度聲字第1770號裁定定應執行有期徒刑4月（已執畢）  編號3至4所示之罪，曾經臺灣高院109年度上訴字第2304號判決定應執行有期徒刑4年2月 







編            號  4      （以下空白） （以下空白） 罪            名  販賣第二級毒品未遂罪   宣     告     刑  有期徒刑1年   犯   罪   日  期  108年1月15日   偵   查   機  關年   度   案  號  臺北地檢108年度偵字第3460號等   最  後   事實審 法    院 臺灣高院    案    號 109年度上訴字第2304號    判決日期 109年9月29日   確  定   判  決 法    院 臺灣高院    案    號 109年度上訴字第2304號    判    決確定日期 109年11月10日   是否為得易科罰金之案件           否   備            註  臺北地檢109年度執字第6865號     編號3至4所示之罪，曾經臺灣高院109年度上訴字第2304號判決定應執行有期徒刑4年2月